---
title: "Summary of hemochromatosis questionnaire answers"
author: "Elina Koskinen, Jonna Clancy and Mikko Arvas"
date: "`r Sys.time()`"
output:
  html_document:
    toc: true
    theme: united
---




```{r setup, include=FALSE}
knitr::opts_chunk$set(
	echo = TRUE,
	message = FALSE,
	warning = FALSE
)
library(tidyverse)
library(gtsummary)
library(likert)
library(readxl)
library(here)
#https://github.com/markolalovic/responsesR
#install.packages("devtools")
#library(devtools)
# install_github("markolalovic/responsesR")
library(responsesR)
```


# Data

## Import

```{r}
file <- here("data/Tulokset - hemokromatoosikysely vastaukset (ID 133620).xlsx")
data <- read_xlsx(file)

colnames(data)
```

```{r}
data<- data %>% 
  select(
    -Kys8aFutureOpen,
    -Kys12aTrustOpen,
    -Kys13aMembertoBiobankOpen,
    -Kys15Where,#pitää jakaa eri sarakkeisiin
    -Kys15OtherWhere,
    -Kys21OtherResultsOpen,
    -Kys23SymptomsOpen,
    -Kys26cAttitudesinFamilyOpen
    
  )
summary(data)
```

 

## Process

```{r}

tmp <-  data %>% 
  mutate(
    Kys2Gender = factor(Kys2Gender),
    Kys3DonationCount = factor(Kys3DonationCount,ordered = TRUE),
    Kys9Useful = factor(
      Kys9Useful,
      ordered = TRUE,
      levels = 1:5,
      labels =  c("Totally agree","Partly agree","Neutral","Partly disagree","Totally disagree")
    ),
    Kys10Worry = factor(
      Kys10Worry,
      ordered = TRUE#,
   #   levels = 1:5,
    #  labels = c("Strongly agree","Partly agree","Neither agree nor disagree","Partly disagree","Strongly disagree")
    ),
    Kys20bFerrit = as.numeric(Kys20bFerrit),
   Kys20cTrfesat = as.numeric(Kys20cTrfesat),
   Kys20dHemoglobin = as.numeric(Kys20dHemoglobin),
   Kys20eMCV = as.numeric(Kys20eMCV),
   Kys20fALAT = as.numeric(Kys20fALAT)
  )
summary(tmp)
```



# Demographics

## Age by Gender

```{r}

p <- ggplot(data)
p <- p +  geom_histogram(aes(x=Kys1Age),binwidth = 5)
p <- p + facet_wrap(. ~ Kys2Gender)
p <- p + xlab("Age in years")
p

```


## Demographics Table 1

```{r}

table1 <-
  tbl_summary(
    data %>% rename(
      Age =  Kys1Age,
      YearStarted = Kys4YearStarted,
      DonationCount = Kys3DonationCount
    ),
    include = c(
      Age,
      YearStarted,  
      DonationCount
      ),
    by =  Kys2Gender
    
  ) %>%
  add_n()  # add column with total number of non-missing observations
table1
```




# Distributions of Likert scale questions


```{r , warning=FALSE}
items = data %>% 
    select(Kys5,Kys6) 

colnames(items) <- c("It was useful to receive genetic information","Receiving genetic information did not make me worry")

nlevels = 5
```


```{r , warning=FALSE}
q01 <- likert(
  items = as.data.frame(items),
  nlevels = nlevels
  
)
plot(q01, 
     type = "heat",
     legend.position = "bottom",
     text.size=3,
     include.histogram = FALSE)
```

add all the questions here


# Distributions of lab values

add here like age

```{r}

p <- ggplot(data)
p <- p +  geom_histogram(aes(x=Kys20aLabResults),binwidth = 5)
p <- p + facet_wrap(. ~ Kys2Gender)
p <- p + xlab("Age in years")
p

```   
```{r}

p <- ggplot(data)
p <- p +  geom_histogram(aes(x=Kys20aLabResults),binwidth = 10)
p <- p + facet_wrap(. ~ Kys2Gender)
p <- p + xlab("Age in years")
p

```

Miten tuo Age in years on noin, naisvastaajissa 150 ja 200+ ? Iät 23-64v? Tai mitä pitäisi laittaa x-akselille? Seuraava yritys alla:


```{r}

p <- ggplot(data)
p <- p +  geom_histogram(aes(x=Kys20aLabResults),binwidth = 5)
p <- p + facet_wrap(. ~ Kys2Gender)
p

```   

Missä kohtaa pitäisi tehdä rename, jos haluaisi Kys20aLabResults muuttaa eri nimeksi? Ei tehdäkään renamella? Seuraava kokeilu:

```{r}

p <- ggplot(data)
p <- p +  geom_histogram(aes(x=Kys20aLabResults),binwidth = 5)
p <- p + facet_wrap(. ~ Kys2Gender)
p <- p + xlab("Lab Results")
p


```   

Tässä kohtaa näkyy myös "Do not wish to respond", mutta Knitin jälkeen ei näy?
