---
title: "Summary of hemochromatosis questionnaire answers"
author: "Elina Koskinen, Jonna Clancy and Mikko Arvas"
date: "`r Sys.time()`"
output:
  html_document:
    toc: true
    theme: united
---




```{r setup, include=FALSE}
knitr::opts_chunk$set(
	echo = TRUE,
	message = FALSE,
	warning = FALSE
)
library(tidyverse)
library(gtsummary)
library(likert)
library(readxl)
library(here)
library(responsesR)

```


TODO:

-viimeistele kuvat (värit, raja-arvot, kaikki merkit näkyy)

-kumpi kieli

-dokumentin rakenne, onko kysymykset oikeassa järjestyksessä

-kun nämä valmiina niin kuvailevaa tekstiä, mitä kuvassa nähdään? vastaako oletuksia? onko jotain poikkevaa? onko jotain terveydellistä merkitystä?


# Data

## Import

```{r}
file <- here("data/Tulokset - hemokromatoosikysely vastaukset (ID 133620).xlsx")
data <- read_xlsx(file)

colnames(data)
```

```{r}
#remove open questions
data<- data %>% 
  select(
    -Kys8aFutureOpen,
    -Kys12aTrustOpen,
    -Kys13aMembertoBiobankOpen,
    -Kys15OtherWhere,
    -Kys21OtherResultsOpen,
    -Kys23SymptomsOpen,
    -Kys26cAttitudesinFamilyOpen
    
  )
summary(data)
```

 

## Process

```{r}

data <-  data %>% 
  rename(Kys20aBHFED = `Kys20aB-HFE-D`) %>% 
  mutate(
    Kys2Gender = factor(Kys2Gender),
    Kys3DonationCount = factor(Kys3DonationCount,ordered = TRUE),
    Kys9Useful = factor(
      Kys9Useful,
      ordered = TRUE,
      levels = rev(c("Strongly agree","Partly agree","Neither agree nor disagree","Partly disagree","Strongly disagree")),
      labels =  rev(c("Totally agree","Partly agree","Neutral","Partly disagree","Totally disagree"))
    ),
    Kys10Worry = factor(
      Kys10Worry,
      ordered = TRUE,
      #First you specify the levels in the original data , in the order that you want them to be
      levels = rev(c("Strongly agree","Partly agree","Neither agree nor disagree","Partly disagree","Strongly disagree")),
      #Then you specify new names for them
      labels =  rev(c("Totally agree","Partly agree","Neutral","Partly disagree","Totally disagree"))
      # > tmp$Kys10Worry
      #...
      # Levels: Totally agree < Partly agree < Neutral < Partly disagree < Totally disagree
      #> table(tmp$Kys10Worry)
      # 
      # Totally agree     Partly agree          Neutral  Partly disagree Totally disagree 
      # 3               12                0               10                5
    ),
    
    
    Kys11HealthPromotion = factor(
      Kys11HealthPromotion,
      ordered = TRUE,
      levels = rev(c("Strongly agree","Partly agree","Neither agree nor disagree","Partly disagree","Strongly disagree")),
      labels =  rev(c("Totally agree","Partly agree","Neutral","Partly disagree","Totally disagree"))
    ),
    
    Kys16Flexibility = factor(
      Kys16Flexibility,
      ordered = TRUE,
      levels = rev(c("Strongly agree","Partly agree","Neither agree nor disagree","Partly disagree","Strongly disagree")),
      labels =  rev(c("Totally agree","Partly agree","Neutral","Partly disagree","Totally disagree"))
    ),
    
    Kys17Support = factor(
      Kys17Support,
      ordered = TRUE,
      levels = rev(c("Strongly agree","Partly agree","Neither agree nor disagree","Partly disagree","Strongly disagree")),
      labels =  rev(c("Totally agree","Partly agree","Neutral","Partly disagree","Totally disagree"))
    ),
    
    Kys18Answers = factor(
      Kys18Answers,
      ordered = TRUE,
      levels = rev(c("Strongly agree","Partly agree","Neither agree nor disagree","Partly disagree","Strongly disagree")),
      labels =  rev(c("Totally agree","Partly agree","Neutral","Partly disagree","Totally disagree"))
    ),
    
    Kys24Influence = factor(
      Kys24Influence,
      ordered = TRUE,
      levels = rev(c("Strongly agree","Partly agree","Neither agree nor disagree","Partly disagree","Strongly disagree")),
      labels =  rev(c("Totally agree","Partly agree","Neutral","Partly disagree","Totally disagree"))
    ),
    
    Kys25Motivation = factor(
      Kys25Motivation,
      ordered = TRUE,
      levels = rev(c("Strongly agree","Partly agree","Neither agree nor disagree","Partly disagree","Strongly disagree")),
      labels =  rev(c("Totally agree","Partly agree","Neutral","Partly disagree","Totally disagree"))
    ),
    
    Kys5HowOften = factor(
      Kys5HowOften,
      ordered = FALSE,
      levels = rev(c("More often than nowadays", "As per nowadays", "Less than nowadays", "Quitting donating blood because of the information received", "Quitting donating blood because of another reason, eg. Age or other barrier", "Can not tell"))
    ),
    
    Kys6EasytoUnderstand = factor(
      Kys6EasytoUnderstand,
      ordered = TRUE,
      levels = c("No", "Can not tell", "Yes")
    ),
    
    Kys7Understanding = factor(
      Kys7Understanding,
      ordered = FALSE,
      levels = c("Yes", "No")
    ),
    
    Kys8Future = factor(
      Kys8Future,
      ordered = FALSE,
      levels = c("Yes", "No")
    ),
    
    Kys12Trust = factor(
      Kys12Trust,
      ordered = TRUE,
      levels = rev(c("Grown", "Partly grown", "Have not affected", "Partly decreased", "Decreased"))
    ),
    
    Kys13MembertoBiobank = factor(
      Kys13MembertoBiobank,
      ordered = TRUE,
      levels = rev(c("Grown", "Partly grown", "Have not affected", "Partly decreased", "Decreased"))
    ),
    
    Kys14Healthcare = factor(
      Kys14Healthcare,
      ordered = FALSE,
      levels = c("Yes", "No")
    ),
    
    Kys15aStudentHealth = factor(
      Kys15aStudentHealth,
      ordered = FALSE,
      levels = c("Yes", "No")
    ),
    
    Kys15bOccupational = factor(
      Kys15bOccupational,
      ordered = FALSE,
      levels = c("Yes", "No")
    ),
    
    Kys15cSpecialHealth = factor(
      Kys15cSpecialHealth,
      ordered = FALSE,
      levels = c("Yes", "No")
    ),
    
    Kys15dHealthCare = factor(
      Kys15dHealthCare,
      ordered = FALSE,
      levels = c("Yes", "No")
    ),
    
    Kys15ePrivate = factor(
      Kys15ePrivate,
      ordered = FALSE,
      levels = c("Yes", "No")
    ),
    
    
    Kys19Attitude = factor(
      Kys19Attitude,
      ordered = TRUE,
      levels = rev(c("Positive", "Partly positive", "Neutral", "Partly negative", "Negative"))
    ),
    
    Kys22Diagnosis = factor(
      Kys22Diagnosis,
      ordered = FALSE,
      levels = c("Yes", "No", "Don't know")
    ),
    
    Kys23aTiredness = factor(
      Kys23aTiredness,
      ordered = FALSE,
      levels = c("Yes", "No")
    ),
    
    Kys23bJoint = factor(
      Kys23bJoint,
      ordered = FALSE,
      levels = c("Yes", "No")
    ),
    
    Kys23cType2DM = factor(
      Kys23cType2DM,
      ordered = FALSE,
      levels = c("Yes", "No")
    ),
    
    Kys26aFamily = factor(
      Kys26aFamily,
      ordered = FALSE,
      levels = c("Yes", "No")
    ),
    
    Kys1Age	= as.numeric(Kys1Age),
    Kys4YearStarted = as.numeric(Kys4YearStarted),
    Kys20aBHFED = factor(
    Kys20aBHFED,
      ordered = FALSE,
      levels = c("Yes", "No")
    ),
    Kys20bFerrit = as.numeric(Kys20bFerrit),
    Kys20cTrfesat = as.numeric(Kys20cTrfesat),
    Kys20dHemoglobin = as.numeric(Kys20dHemoglobin),
    Kys20eMCV = as.numeric(Kys20eMCV),
    Kys20fALAT = as.numeric(Kys20fALAT),
    Kys26bNumberofRelatives = as.numeric(Kys26bNumberofRelatives)
  )

summary(data)
```



# Demographics

## Age by Gender

```{r}

p <- ggplot(data)
p <- p +  geom_histogram(aes(x=Kys1Age),binwidth = 5)
p <- p + facet_wrap(. ~ Kys2Gender)
p <- p + xlab("Age in years")
p

```


## Demographics Table 1

```{r}

table1 <-
  tbl_summary(
    data %>% rename(
      Age =  Kys1Age,
      YearStarted = Kys4YearStarted,
      DonationCount = Kys3DonationCount
    ),
    include = c(
      Age,
      YearStarted,  
      DonationCount
      ),
    by =  Kys2Gender
    
  ) %>%
  add_n()  # add column with total number of non-missing observations
table1
```


Taulukko yksi tai kaksi vastausvaihtoehto kysymyksistä

```{r}

table1 <-
  tbl_summary(
    data %>% rename(
      EasytoUnderstand = Kys6EasytoUnderstand,
      Understanding =  Kys7Understanding,
      Future = Kys8Future
    ),
    include = c(
      EasytoUnderstand,
      Understanding,
      Future
      ),
    #by =  Kys2Gender
    #sukupuolittain vai ei?
    
    #Kys 6 Minulle palautettu geenitieto oli helppo ymmärtää
    #onko tämä kysymys 6 järkevä tänne, vastausvaihtoehto oli myös EOS
    #Kys 7 Ymmärsitkö biopankkisuostumusta antaessasi, että se voisi oikeasti johtaa terveydelle merkityksellisen tiedon vastaanottamiseen?
    #Kys 8 Toivoisitko saavasi vastaavaa tietoa tulevaisuudessa, mikäli sellaista ilmenisi?
    #tässä näkyy nyt siis Kyllä-vastanneet - luovuttajat ovat ymmärtäneet, että voi johtaa terv.tiedon vastaanottamiseen ja toivoisivat saavansa vastaavaa tietoa tulevaisuudessa. Vastaanotettua tietoa pidettiin ymmärrettävänä. Huom 8a muutamia avoimia vastauksia
    
  ) %>%
  add_n()  # add column with total number of non-missing observations
table1
```
```{r}

table1 <-
  tbl_summary(
    data %>% rename(
      Healthcare =  Kys14Healthcare,
      StudentHealth = Kys15aStudentHealth,
      Occupational = Kys15bOccupational,
      SpecialHealth = Kys15cSpecialHealth,
      HealthCareCenter = Kys15dHealthCare,
      Private = Kys15ePrivate
    ),
    include = c(
      Healthcare,
      StudentHealth,  
      Occupational,
      SpecialHealth,
      HealthCareCenter,
      Private
      ),
    #by =  Kys2Gender
    
    #14) Hakeuduitko tiedon saatuasi terveydenhuollon palveluihin?
    #Tämä kysymys siis kertoo, että 97% hakeutui terveydenhuoltoon
    
    #15) minne
    #muutamia vastaajia oli hakeutunut/ohjautunut useampaan eri paikkaan (lähetteet, hakeutuneet itse) Pääosin hakeutuneet työterveyteen tai terveysasemalle
  ) %>%
  add_n()  # add column with total number of non-missing observations
table1
```
```{r}

table1 <-
  tbl_summary(
    data %>% rename(
      Tiredness =  Kys23aTiredness,
      JointPain = Kys23bJoint,
      Type2DM = Kys23cType2DM
    ),
    include = c(
      Tiredness,
      JointPain,  
      Type2DM
      ),
    by =  Kys2Gender
    #sukupuolittain vai ei?
    #Noin 40 % jotain oireita, erikosta mielestäni, että ei raportoida yhtään DM2? Voisiko olla, koska sitä ei tiedä välttämättä ilman tutkimuksia? Väsymys ja niveloireet voi kertoa itse.Avoimissa vastauksia muutamia muita oireita ja joistain tehdyistä lisätutkimuksista tuli ilmi muita tehtyjä labroja
    
  ) %>%
  add_n()  # add column with total number of non-missing observations
table1
```
```{r}

table1 <-
  tbl_summary(
    data %>% rename(
      Diagnosis = Kys22Diagnosis
    ),
    include = c(
      Diagnosis
      ),
    by =  Kys2Gender
    
  ) %>%
  add_n()  # add column with total number of non-missing observations
table1
```
```{r}

table1 <-
  tbl_summary(
    data %>% rename(
      Relatives = Kys26aFamily,
      NumberofRelatives = Kys26bNumberofRelatives
    ),
    include = c(
      Relatives,
      NumberofRelatives
      ),
    #by =  Kys2Gender
    
  ) %>%
  add_n()  # add column with total number of non-missing observations
table1

#kaikki puhuivat läheisilleen. Voisi ajatella, että pitävät merkittävänä tietona. Miten tämä alttius periytyy, pitääkö saada molemmilta vanhemmilta? Otin sukupuolen pois, kootumpi?
```
# Distributions of Likert scale questions


```{r} 
items = data %>% 
  select(Kys9Useful, Kys10Worry, Kys11HealthPromotion) %>% as.data.frame()
colnames(items) <- c(
  "Geenitiedon vastaanottaminen on hyödyllistä",
  "Geenitiedon vastaanottaminen ei herättänyt minussa huolta",
  "Biopankin geenitietoa pitäisi hyödyntää laajemmin terveyden edistämiseksi"
)

nlevels = 5
```


```{r}
q09 <- likert(
  items = as.data.frame(items),
  nlevels = nlevels
  
)
plot(q09, 
     type = "bar",
     wrap = 10,
     #legend.position = c(0.3, 0.7),
     legend.position = c("left"),
     legend = element_blank(),
     #likert.options = 
     text.size=3,
     include.histogram = FALSE) 
```


Jonna siirtää legendiä vasemmalle


```{r} 
items = data %>% 
  select(Kys12Trust, Kys13MembertoBiobank) %>% as.data.frame()
colnames(items) <- c(
  "Miten geenitiedon vastaanottaminen on vaikuttanut luottamukseesi Veripalvelua kohtaan?",
  "Miten geenitiedon vastaanottaminen on vaikuttanut haluusi kuulua Veripalvelun Biopankkiin?"
)

nlevels = 5
```


```{r}
q09 <- likert(
  items = as.data.frame(items),
  nlevels = nlevels
  
)
plot(q09, 
     type = "bar",
     wrap = 15,
     legend.position = "left",
     text.size=3,
     include.histogram = FALSE)
```
```{r} 
items = data %>% 
  select(Kys16Flexibility, Kys17Support, Kys18Answers) %>% as.data.frame()
colnames(items) <- c(
  "Terveydenhuollossa asiaani vietiin sujuvasti eteenpäin",
  "Sain terveydenhuollossa riittävästi tukea asiaan",
  "Terveydenhuollossa kysymyksiini osattiin vastata"
)

nlevels = 5
```


```{r}
q09 <- likert(
  items = as.data.frame(items),
  nlevels = nlevels
  
)
plot(q09, 
     type = "bar",
     wrap = 15,
     legend.position = "bottom",
     text.size=3,
     include.histogram = FALSE)
```
```{r} 
items = data %>% 
  select(Kys19Attitude) %>% as.data.frame()
colnames(items) <- c(
  "Terveydenhuollossa geenitiedon palauttamiseen biopankista suhtauduttiin..."
)

nlevels = 5
```


```{r}
q09 <- likert(
  items = as.data.frame(items),
  nlevels = nlevels
  
)
plot(q09, 
     type = "bar",
     wrap = 15,
     legend.position = "bottom",
     text.size=3,
     include.histogram = FALSE)
```
```{r} 
items = data %>% 
  select(Kys24Influence, Kys25Motivation) %>% as.data.frame()
colnames(items) <- c(
  "Uskon, että pystyn vaikuttamaan hemokromatoosiriskiini elintavoillani",
  "Riskitiedon saaminen motivoi minua huolehtimaan terveydestäni paremmin"
)

#Miten kys 23 oireista?

nlevels = 5
```


```{r}
q09 <- likert(
  items = as.data.frame(items),
  nlevels = nlevels
  
)
plot(q09, 
     type = "bar",
     wrap = 15,
     legend.position = "bottom",
     text.size=3,
     include.histogram = FALSE)
```
```{r} 
items = data %>% 
  select(Kys5HowOften) %>% as.data.frame()
colnames(items) <- c(
  "Miten aiot jatkaa verenluovutusta vastaanotettuasi tiedon raudankertymäalttiudesta?"
)

nlevels = 6
```


```{r}
q09 <- likert(
  items = as.data.frame(items),
  nlevels = nlevels
  
)
plot(q09, 
     type = "bar",
     wrap = 10,
     legend.position = "bottom",
     text.size=3,
     include.histogram = FALSE)

#värit tässä, yksi vaihtoehto valkoinen, jossa ei vastauksia, mitäs jos olisi vastauksia?
#tässä ei auta edes vastausten siirto vasemmalle, koska vastausvaihtoehdot pitkiä ja työntävät palkit kapealle
```
add all the questions here


# Distributions of lab values by gender

add here like age


```{r}

p <- ggplot(data)
p <- p + geom_histogram(aes(x=Kys20bFerrit), binwidth = 10)
p <- p + facet_wrap(. ~ Kys2Gender,scales = "free")
p <- p + xlab("Ferritin µg/l")
#p <- p + scale_x_log10() + geom_vline(aes(xintercept = 15, col = "red")) + geom_vline(aes(xintercept = 1000, col = "red"))
p <- p  + geom_vline(aes(xintercept = 15), col = "red") + geom_vline(aes(xintercept = 1000), col = "red")
p

#saisiko naiset skaalattua 0-500 vai onko väliä?

```   

```{r}

p <- ggplot(data)
p <- p + geom_density(aes(x=Kys20bFerrit), binwidth = 10)
p <- p + facet_wrap(. ~ Kys2Gender,scales = "free")
p <- p + xlab("Ferritin µg/l")
#p <- p + scale_x_log10() + geom_vline(aes(xintercept = 15, col = "red")) + geom_vline(aes(xintercept = 1000, col = "red"))
p <- p  + geom_vline(aes(xintercept = 15), col = "red") + geom_vline(aes(xintercept = 1000), col = "red")
p


```   




```{r}

p <- ggplot(data)
p <- p + geom_histogram(aes(x=Kys20cTrfesat), binwidth = 0.2)
p <- p + facet_wrap(. ~ Kys2Gender)
p <- p + xlab("Transferrin saturation %")
p <- p + geom_vline(aes(xintercept = 15, col = "red")) + geom_vline(aes(xintercept = 50, col = "red"))
#samat viitevälit
#kaikilta ei ole tutkittu, onko excelin merkinnät niiltä osin ok
p


```  
```{r}

p <- ggplot(data)
p <- p + geom_histogram(aes(x=Kys20dHemoglobin), binwidth = 5)
p <- p + facet_wrap(. ~ Kys2Gender)
p <- p + xlab("Hemoglobin g/l") + xlim(100,200)
#p <- p + scale_x_log10() + geom_vline(aes(xintercept = 15, col = "red")) + geom_vline(aes(xintercept = 100, col = "red"))
#alaraja 100, yläraja 200 huomioitu, miten viiterajat, eri sukupuolittain?
p


```  
```{r}

p <- ggplot(data)
p <- p + geom_histogram(aes(x=Kys20eMCV), binwidth = 2)
p <- p + facet_wrap(. ~ Kys2Gender)
p <- p + xlab("e-MCV fl") + xlim(70,110)
#p <- p + scale_x_log10() + geom_vline(aes(xintercept = 82, col = "red")) + geom_vline(aes(xintercept = 98, col = "red"))
p <- p  + geom_vline(aes(xintercept = 82, col = "red")) + geom_vline(aes(xintercept = 98, col = "red"))
p

#Samat viitevälit miehet&naiset. yläraja&alaraja huomioitu, yksi hassu arvo putoaa pois

``` 
```{r}

p <- ggplot(data)
p <- p + geom_histogram(aes(x=Kys20fALAT), binwidth = 5)
p <- p + facet_wrap(. ~ Kys2Gender)
p <- p + xlab("P-ALAT U/l")
p <- p + geom_vline(aes(xintercept = 15, col = "red")) + geom_vline(aes(xintercept = 50, col = "red"))

#tässä eri viiterajat miehet/naiset alle 50 /alle 35


p

``` 






# Disributions of Yes/No questions

```{r}

p <- ggplot(data)
p <- p + geom_bar(aes(x=Kys6EasytoUnderstand))
p <- p + xlab("Minulle palautettu geenitieto oli helppo ymmärtää")
p


```
```{r}

p <- ggplot(data)
p <- p + geom_bar(aes(x=Kys7Understanding))
p <- p + xlab("Ymmärsitkö biopankkisuostumusta antaessasi, että se voisi oikeasti johtaa terveydelle merkityksellisen tiedon vastaanottamiseen?")
p

```
```{r}

p <- ggplot(data)
p <- p + geom_bar(aes(x=Kys8Future))
p <- p + xlab("Toivoisitko saavasi vastaavaa tietoa tulevaisuudessa, mikäli sellaista ilmenisi?")
p

```
```{r}

p <- ggplot(data)
p <- p + geom_bar(aes(x=Kys14Healthcare))
p <- p + xlab("Hakeuduitko tiedon saatuasi terveydenhuollon palveluihin?")
p

```

```{r}

p <- ggplot(data)
p <- p + geom_bar(aes(x=Kys22Diagnosis))
p <- p + xlab("Asetettiinko sinulle kliininen hemokromatoosidiagnoosi (ICD10: E83.1)?")
p

```

```{r}

p <- ggplot(data)
p <- p + geom_bar(aes(x=Kys26aFamily))
p <- p + xlab("Olen keskustellut hemokromatoosialttiudestani lähisukulaisteni kanssa")
p


```
